臺灣士林地方法院小額民事判決
                                 111年度士小字第1524號  
原      告  國泰世紀產物保險股份有限公司

法定代理人  陳萬祥  
訴訟代理人  葉庭歡  
            歐陽鎮勵
被      告  傅信華  

上列當事人間請求侵權行為損害賠償事件，本院於民國111年7月
27日言詞辯論終結，並判決如下：
    主  文
被告應給付原告新臺幣玖仟壹佰玖拾肆元，及自民國一百一十一
年五月三日起至清償日止，按年息百分之五計算之利息。
原告其餘之訴駁回。
訴訟費用新臺幣壹仟元，由被告負擔新臺幣肆佰捌拾元，其餘新
臺幣伍佰貳拾元由原告負擔。
本判決原告勝訴部分得假執行。
    事實及理由
一、原告主張：被告於民國109年11月19日20時46分許，駕駛車
    牌號碼000-0000號營業小客車，行經臺北市○○區○○○○道路00
    0號燈桿時，因不依規定保持前後車距離，致與訴外人黃振
    宇駕駛，訴外人永平實業有限公司所有，並由原告所承保之
    車牌號碼000-0000號自用小客車（下稱系爭車輛）發生碰撞
    ，造成系爭車輛受損，系爭車輛曾向原告投保車體損失險，
    事故發生時尚在保險期間內，原告業依保險契約賠付該車之
    必要修復費用，總計新臺幣（下同）18,968元（其中含工資
    ：8,108元、零件：10,860元），原告並依保險法第53條取
    得代位求償權。為此，爰依民法第184條第1項前段、第196
    條及第191條之2前項及保險法第53條之規定起訴請求被告給
    付系爭車輛之修復費用，並聲明：被告應給付原告18,968元
    ，及自支付命令送達翌日起至清償日止，按年息百分之5計
    算之利息。
二、被告則以：我的車輛應該沒有碰撞到原告保戶的車輛，員警
    到場時也沒有發現原告保戶車輛的後保險桿有破皮或凹陷的
    情況等語，資為抗辯。並聲明：原告之訴駁回。
三、得心證之理由：
  ㈠本件原告所主張之被告於上開時、地，駕車與原告承保之系
    爭車輛發生系爭車禍，造成系爭車輛受有損害等事實，為兩
    造所不爭執，有本院依職權向臺北市政府警察局交通警察大
    隊調取之道路交通事故初步分析研判表、現場圖、補充資料
    表、A3類道路交通事故調查紀錄表、當事人登記聯單、當 
    事人酒精測定紀錄表、現場照片，及原告提出之道路交通事
    故當事人登記聯單、現場圖、估價單、統一發票、行車執照
    、債權委外催收通知書暨掛號郵件收件回執等附卷可稽，被
    告雖辯稱我的車輛應該沒有碰撞到原告保戶的車輛，且原告
    保戶車輛的後保險桿沒有破皮或凹陷的情況云云，然被告員
    警製作談話紀錄表時，即就本件事故原因稱：當時綠燈起步
    ，對方（按即原告保戶黃振宇）較慢，我較快，我不確定我
    是否有撞到對方等語（見本院卷第16頁），另訴外人即原告
    保戶黃振宇於員警製作談話紀錄表時即向員警表明其車輛有
    遭對方車輛碰到我車尾等語（見本院卷第17頁），另參員警
    所拍攝系爭車輛照片，亦可見系爭車輛後保險桿處有擦撞痕
    跡（見本院卷第23頁），足認被告前述所辯，並非可採。
  ㈡按因故意或過失，不法侵害他人之權利者，負損害賠償責任
    ；汽車、機車或其他非依軌道行駛之動力車輛，在使用中加
    損害於他人者，駕駛人應賠償因此所生之損害。不法毀損他
    人之物者，被害人得請求賠償其物因毀損所減少之價額。民
    法第184條第1項前段、第191條之2、第196條分別定有明文
    ，故原告請求被告負上開侵權行為損害賠償責任，應屬有據
    。本件原告主張其因上揭車禍受有系爭車輛之修復費用18,9
    68元（其中含工資：8,108元、零件：10,860元）之事實，
    有提出估價單及統一發票各1份為據，惟查，原告承保之系
    爭車輛係104年10月出廠，有該車行照影本附卷可稽，而系
    爭車輛修復之費用包括含零件10,860元，衡以本件車輛有關
    零件部分之修復，既以新零件更換被損害之舊零件，則在計
    算損害賠償額時，自應將零件折舊部分予以扣除（最高法院
    77年5月17日第9次民事庭會議決議參照），而依行政院所發
    佈之固定資產耐用年數表及固定資產折舊率表，小客車之耐
    用年數為5年，依定率遞減法每年折舊千分之369，參酌營利
    事業所得稅查核準則第95條第6項規定，固定資產提列折舊
    採用平均法、定率遞減法或年數合計法者，以1年為計算單
    位；其使用期間未滿1年者，按實際使用之月數相當於全年
    之比例計算之；不滿1月者，以月計。又按固定資產耐用年
    數屆滿仍繼續使用者，得就殘值繼續提列折舊，所得稅法第
    54條第3項定有明文。系爭車輛自出廠日104年10月起至發生
    車禍日109年11月19日止，已逾自用小客車耐用年數5年以上
    ，據此，該車扣除折舊後之零件材料費為1,086元（計算方
    式如附表），再加上工資8,108元，原告得向被告請求之車
    輛修復費用應為9,194元（即1,086＋8,108＝9,194）。
四、從而，原告依侵權行為及保險代位請求權之法律關係訴請被
    告賠付原9,194元，及自支付命令送達翌日（即111年5月3日
    ）起至清償日止，按年息百分之5計算之利息，為有理由，
    應予准許，逾此部分之請求，為無理由，應予駁回。
五、本件係就民事訴訟法第436條之8第1項適用小額程序所為被
    告部分敗訴之判決，依同法第436條之20規定，應依職權就
    原告勝訴部分宣告假執行，並依職權確定訴訟費用額為1,00
    0元（第一審裁判費），其中480元應由被告負擔，其餘520 
    元由原告負擔。　　
中　　華　　民　　國　　111 　年　　8 　　月　　10　　日
                  士林簡易庭法  官  莊明達
上列正本係照原本作成。
如不服本判決，應於送達後20日內，向本院提出上訴狀並應記載
上訴理由，表明關於原判決所違背之法令及其具體內容與依訴訟
資料可認為原判決有違背法令之具體事實，如於本判決宣示後送
達前提起上訴者，應於判決送達後20日內補提上訴理由書（須附
繕本）。
上列正本係照原本作成。
中　　華　　民　　國　　111 　年　　8 　　月　　10　　日
                            書記官  王淳平 　
附表
折舊時間           金額
第1年折舊值        10,860×0.369=4,007
第1年折舊後價值    10,860-4,007=6,853
第2年折舊值        6,853×0.369=2,529
第2年折舊後價值    6,853-2,529=4,324
第3年折舊值        4,324×0.369=1,596
第3年折舊後價值    4,324-1,596=2,728
第4年折舊值        2,728×0.369=1,007
第4年折舊後價值    2,728-1,007=1,721
第5年折舊值        1,721×0.369=635
第5年折舊後價值    1,721-635=1,086